КОНТАКТЫ

- Github
- · Linkedin
- Portfolio

НАВЫКИ

- Javascript, React
- Redux (Redux Toolkit)
- · HTML5 / CSS3
- REST API
- Tailwind
- · SASS, CSS modules
- Git

СЕРТИФИКАТЫ

- · Udemy <u>Практическйи JavaScript</u>
- Udemy <u>JavaScript + React</u>

Курбанов Юсуп

Front-end Developer

Увлеченный разработчик с опытом создания SPA с использованием React, Redux, Typescript. Так же могу писать Landing page используя HTML / CSS / Javascript. Я совершенствую свои навыки в этом направлении и планирую расширить их за счет новых технологий. Открыт для ваших предложений.

ОПЫТ РАБОТЫ

Front-end developer

10.2021 - 02.2023 / Black-Perimeter

В мои обязанности входило участвовать в разработке и поддержке собственной CMS системы и создание и настройку функционала, а также участие в разработке веб-приложений для клиентов на базе этой системы.

Технологии которые я использовал:

React / Redux / React-router / SCSS / Git / Github

Верстальщик

04.2021 - 10.2021 / Freelance

Работал как фрилансер, сотрудничая с несколькими дизайнерами для создания веб-сайтов. Основные обязанности включали разработку и внедрение веб-сайтов с использованием HTML, CSS и JavaScript, а также доработку и поддержку сайтов на платформе WordPress. В процессе работы обеспечивал эффективное взаимодействие с дизайнерами и заказчиками, чтобы достичь требуемых результатов в срок и согласно спецификациям проекта.

Технологии которые я использовал:

HTML / CSS / Javascript / WordPress

Образование

Пензенский государственный университет Архитектуры и Строительство / 2018 - 2022

Специальность: Информационные системы и технологии